臺北高等行政法院裁定
　　　　　　　　　　　　　　　　　　93年度訴字第3419號
　　　　　　　　　　　　　　　.
原　　　告　台灣泰科電子
　　　　　　股份有限公司
代　表　人　甲○○（董事長）
訴訟代理人　乙○○
　　　　　　陳彥希律師
　　　　　　劉致慶律師
被　　　告　財政部臺北關稅局
代　表　人　詹昭鐶（局長）
訴訟代理人　戊○○
　　　　　　丁○○
　　　　　　丙○○
上列當事人間因虛報進口貨物事件，原告不服財政部中華民國93
年9月8日台財訴字第09300394440號訴願決定， 提起行政訴訟。
本院裁定如下：
    主  文
原告之訴駁回。
訴訟費用由原告負擔。
    理  由
一、按「海關依本條例處分之緝私案件，應製作處分書送達受處
    分人。前項處分書之送達方法，準用刑事訴訟法有關送達之
    規定。」、「受處分人不服前條處分者，得於收到處分書之
    日起三十日內，依規定格式，以書面向原處分海關申請復查
    。」為海關緝私條例第46條、第47條第1項所明定。 次按刑
    事訴訟法送達規定於第 6章第55條至第62條，規定應受送達
    人與送達處所之陳明、囑託送達、郵寄送達、對檢察官之送
    達、公示送達之事由、程序與生效期、送達人送達、民事訴
    訟法送達規定之準用，故刑事訴訟法第 7章第66條在途期間
    之扣除規定並不在海關緝私條例準用之列，亦即刑事訴訟法
    第 7章第66條在途期間之扣除規定，雖適用於法院之訴訟程
    序，惟不適用於行政機關之復查程序。 再按行政程序法第1
    章第 8節期日與期間及第11節送達規定，亦無在途期間之扣
    除規定，僅行政訴訟法及訴願法分別定有在途期間之扣除規
    定，此觀諸行政訴訟法第89條、訴願法第16條規定即明。
二、本件原告因虛報進口貨物事件，係於民國（以下同）92年12
    月12日收受被告所為之如附表所示之處分書，此有送達證書
    附於原處分卷可稽。計原告申請復查之期間，應自92年12月
    13日起算，因上揭說明，無扣除在途期間規定之適用（或準
    用），原應至93年 1月11日屆滿，惟因該日為星期日，依法
    應以其次日即93年 1月12日（星期一）代之，而為期間之末
    日。原告遲至93年 1月13日始以掛號郵寄方式交郵申請復查
    ，此為原告所不爭執，復查決定以其復查之申請已逾法定不
    變期間，不予受理，訴願決定予以維持，均無不合。原告復
    對之提起行政訴訟，顯非合法，應予駁回。
三、依行政訴訟法第107條第1項第10款、第104條， 民事訴訟法
    第95條、第78條，裁定如主文。
中　　華　　民　　國　　94　　年　  11    月　　 9　　日
　　　　　                  第四庭審判長法  官 徐瑞晃
          　　　　　                    法  官 李得灶
                    　　　　　          法  官 吳慧娟
上為正本係照原本作成。
如不服本裁定，應於送達後10日內向本院提出抗告狀（須按他造
人數附繕本）。
中　　華　　民　　國　　94　　年　  11    月　　 9　　日
                                        書記官 劉道文
